# 请教陈版：物流公司转包业务收入确认适用总额法和净额法哪个更合适？

提问人：justdoit10000 时间：2021-12-19 10:23:09
请教陈版：物流公司转包业务收入确认适用总额法和净额法哪个更合适？
背景：
A公司为b2b电商平台,其业务主要是：在平台上发布供求信息并为平台上用户提供撮合交易及其他服务。A公司对平台上卖方企业收取服务费。基于此业务产生出新业务，即平台上卖方企业委托A公司提供运输服务。业务开展：
第一类：（ 1 ）A公司作为承运人与托运人（平台上卖方企业）签署货物运输合同，约定由A公司向托运人（平台上卖方企业）提供货物运输服务、承担全部运送责任，托运人（平台上卖方企业）按合同约定应在货物运输至目的地后，向A公司支付运输费；A公司向托运人（平台上卖方企业）
开具运输发票。（ 2 ）上述合同签署后，A公司作为托运人与其他物流公司（新的承运人）签署运输合同，委托其承运货物运输业务，并承担在运输过程中发生货物损毁、灭失所产生的赔偿责任。A公司在核对运单货物收讫后，向该物流公司（新的承运人）支付运费。该物流公司（新的承运人）向A公司开具运输发票。即：A公司并未提供实际货物运输活动，从事的该类业务，更像是运输合同的转包。第二类：同时，A公司还从其他货源（非平台用户）或物流公司承接运输业务，之后，再转包下一家物流公司运输。合同约定运输责任和承担风险，资金支付和发票开具与第一类情况相同。
问题：
根据收入准则，从A公司签署的运输合同法律形式（约定的责任、风险）来看，A公司从事交易时的身份更像是主要责任人；而A公司只是倒手转包合同，并未实际从事货物运输，从“其在向客户转让商品前是否拥有对该商品的控制权”来看，A公司从事交易时的身份更像是代理人。求助陈版： 1 、A公司对该类运输合同的收入确认，采取总额法和净额法哪个更合适？ 2 、A公司对第一类业务和第二类业务是否应采取同样的收入确认方法。

回答人：chenyiwei
这两种情况下，采用净额法的可能性较大。平台方并未在相关运输服务向客户提供之前实际控制这些服务。